# 求助陈版主：关于合作办学收入适用总额法还是净额法

提问人：kangmengjia 时间：2023-03-17 20:21:58
陈版主您好，年审中遇到个问题，希望得到您的解惑
问题背景：A公司为教育类型公司，和B学校签署了合作办学协议，协议中规定A和B共同成立x艺术学院，A每年其申请不少于 500 人的招生，学费暂定为10000/生/年。A负责承担办学的各项硬件设备投入费用，负责为学院学生推荐工作，负责外聘老师的所有工资等，B负责提供教学场地、学生住宿、学生录取，学籍处理等日常学生管理工作。AB分成是按照学费收入4:6分成。
A由和C签署合作协议，委托C代表A参与学院的日常管理，分成方式为：A每学年根据实际从校方(B)获得的教育服务收入扣除各项成本费用后的净收益与乙方分成，分成比例按照:A占51%，C占49%。
合同相关条款规定：C负责开展合规招生并对招生计划的完成情况承担保障责任，如学院报到人数低于当年学院招生计划人数的80%，校方按照计划招生人数的80%留取学费分成，剩余学费拨付A使用，如因触发上述条款导致校方扣减应付甲方的教育服务费，C向A全额补偿扣减款项，补偿金额从分成中扣减，不足扣减的，用现金补足。
问题：A本期收到了B学校支付的学费 1000 万的40%共计 400 万，共发生成本支出 300 万（不含支付给C的49%分成）
问题： 1 、收入是按照1000*40%的总额确认？
2 、还是按照从校方(B)获得的教育服务收入扣除各项成本费用后的净收益的51%=（400-300）*51%确认？
3 、按照净收益支付给C的49%是作为一项成本吗？
以上需要按照总额还是净额，希望能得到陈版主的点拨，非常感谢陈版主

回答人：chenyiwei
要考虑A对整个合作项目是否具有主导权。按照一般理解，对该合作项目的可变回报影响最大的应当是课程设计、教师聘请、教学组织管理、毕业生就业支持等活动。如果这些活动事实上由A主导，校方主要是提供场地、资质和日常管理服务，C主要是负责日常行政事宜，则A应采用总额法确认收入和成本。在总额法下，给C的分成作为营业成本处理。